臺灣高等法院臺南分院刑事判決　　　　　　九十一年度上訴字第二一四號　Ａ
　　　上　訴　人　臺灣雲林地方法院檢察署檢察官
　　　被　　　告　乙　○　○
右上訴人因被告違反毒品危害防制條例案件，不服臺灣雲林地方法院九十年度訴字第
二七四號中華民國九十年十二月廿四日第一審判決（起訴案號：臺灣雲林地方法院檢
察署九十年度偵字第一○六三號），提起上訴，本院判決如左：
      主      文
上訴駁回。
      理      由
一、公訴意旨略以：乙○○基於概括之犯意，自民國八十八年十二月某日起，至八十
    九年十月間某日止，約每十日一次，連續在雲林縣崙背鄉至褒忠鄉○○道路旁，
    無償提供第二級毒品安非他命予甲○○施用，因認乙○○涉有毒品危害防制條例
    第八條第二項之轉讓第二級毒品安非他命罪嫌云云。
二、按犯罪事實應依證據認定之，無證據不得推定其犯罪事實，刑事訴訟法第一百五
    十四條定有明文。又所謂犯罪事實之證據，係指足以認定被告確有犯罪行為之積
    極證據而言，該項證據且須適合被告犯罪事實之認定，始得採為斷罪資料，有最
    高法院二十九年上字第三一○五號、五十三年台上字第二七五○判例足資參照。
三、公訴人認為被告乙○○涉有右揭轉讓第二級毒品安非他命罪嫌，無非係以證人甲
    ○○證言，為其所憑論據。
四、訊據被告乙○○堅決否認有右揭轉讓第二級毒品安非他命之犯行，辯稱：伊不認
    識甲○○，亦未轉讓毒品予甲○○施用等語。
五、經查非法吸用毒品之人供出毒品來源因而破獲者，得減輕其刑，毒品危害防制條
    例第十七條定有明文。因此關於轉讓安非他命案件，吸用者所為被告無償轉讓安
    非他命之陳述，因屬有利於己之供詞，自須無瑕疵可指，且經調查又有其他證據
    足以證明與事實相符者，始得採為論罪科刑之論據。本件公訴人認為被告乙○○
    涉嫌轉讓安非他命予甲○○吸用，除甲○○供述外，別無其他確切證據可資佐證
    ，且警方未曾前往被告乙○○住處實施搜索查扣任何安非他命，更未曾取得甲○
    ○配合，以電話與被告乙○○聯絡，約定時間、地點，誘出被告乙○○轉讓安非
    他命，而由警方於預先埋伏現場逮捕，此觀警卷相關筆錄之記載，即甚明暸。揆
    諸前開說明，僅憑甲○○供述，能否認定被告乙○○有轉讓安非他命犯行，誠有
    疑問。
六、何況證人甲○○自警訊以迄本院所為證述內容，反覆不一，難以遽信。其中證人
    甲○○於警訊時證稱：「安非他命是一位住在崙背鄉叫乙○○男子給我的」「他
    打電話給我說要不要去找他，去找他時他再告訴我地點，我去找他時，他便將預
    備好的安非他命給我，他給我安非他命不要錢」「他平均二天給我一次，也忘記
    給過我幾次了」等語（詳警卷第二頁正面）。惟於偵查中竟證稱：「（提示乙○
    ○照片，這人你認識否？）見過面，不是很熟」「（乙○○住何處？）我知他住
    崙背，崙背應該也只有這位乙○○之人」「（他從八十八年十二月到八十九年十
    月給你安非他命不用錢，平均兩天給你一次？）是的，但平均是十幾天給我一次
    ，安非他命一點點」「（他為何要給你？）朋友」「（從八十八年十二月給你到
    八十九年十月？）是」「（在何處給你？）在產業道路」等語（詳偵查卷第三十
    九頁背面、第四十頁正面）。顯然甲○○於偵查中供證被告乙○○自『八十八年
    十二月起至八十九年十月間止』，連續在不詳地點，無償轉讓安非他命予甲○○
    ，平均十餘日一次，顯然與其警訊中所供每二日轉讓一次，出入甚大，至為明灼
    。嗣甲○○於原審法院訊問時復證稱：「（他是何時給你安非他命的？）在八十
    九年他沒有入監獄前二、三個月，應是在八十九年八、九月」「（他給你安非他
    命幾次？）大約十幾次」等語（詳原審卷第六十七頁至第六十八頁）。由證人甲
    ○○於原審法院證述內容，顯示被告乙○○自『八十九年八、九月間』，連續在
    不詳地點，無償轉讓安非他命予甲○○，約僅十餘次。迨本院審理中甲○○復證
    稱：「（是否認識被告）不認識」「他有時不是親手拿安非他命給我」「跟他認
    識是朋友介紹」等語（詳本院九十一年三月十八日訊問筆錄）。非但轉讓安非他
    命時間、次數，與其偵查中所供，有極大出入，且無明確具體之時間、地點，甚
    至於同一日筆錄，有互相牴觸之說法，益徵證人甲○○前後所述，瑕疵重重，難
    以遽信。
七、復按『安非他命』乃毒品危害防制條例第二條第二項所稱第二級毒品，價格昂貴
    ，取得不易，且屬政府嚴予查緝之違禁物，對於轉讓者，處刑綦重，而被告乙○
    ○與甲○○本非至親好友，亦非熟識之人，業據證人甲○○於偵查中證述在卷，
    被告乙○○應無長期轉讓安非他命予證人甲○○施用之理？何況被告乙○○於八
    十八年十月二十三日即入臺灣雲林戒治所執行強制戒治，以迄八十九年三月九日
    始停止戒治出所，有法務部在監在押資料表一份足按（詳原審卷第十七頁）。以
    此衡之，顯然被告乙○○無法於八十八年十月二十三日起至八十九年三月九日間
    ，連續在不詳產業道路上，無償提供安非他命予甲○○施用，足證證人甲○○證
    言，非但與常情有悖，亦與事實不符，難以憑採。故本件顯難僅憑證人甲○○前
    開具有重大瑕疵之證言，資為為不利於被告乙○○之論據。
八、綜上所述，被告乙○○被訴轉讓安非他命罪嫌，應屬不能證明，此外復查無其他
    積極證據足以證明被告乙○○有何轉讓安非他命之犯行，理應諭知無罪，以免冤
    抑。原審基此理由所為被告乙○○無罪判決，本院經核原判決認事用法，並無不
    合。檢察官上訴意旨，仍執前詞，指摘原判決不當，為無理由，應予駁回。
據上論斷，應依刑事訴訟法第三百六十八條，判決如主文。
本案經檢察官林炎昇到庭執行職務。
中    華    民    國      九十一      年      四      月      二十四    日
                                  臺灣高等法院臺南分院刑事第一庭
                                      審判長法官  茆    臺    雲
                                            法官  蔡    長    林
                                            法官  李    文    福
右正本證明與原本無異。
檢察官如不服本判決，應於判決送達後十日內向本院提出上訴書。
                                      法院書記官  戴    淑    敏
中    華    民    國      九十一      年      四      月      二十五    日
